【裁判字號】    95,上訴,9
【裁判日期】    950301
【裁判案由】    毒品危害防制條例
【裁判全文】
臺灣高等法院臺中分院刑事判決           95年度上訴字第9號
上  訴  人
即  被  告  乙○○
                    （另案於臺灣臺中看守所羈押中）
上列上訴人因毒品危害防制條例案件，不服臺灣彰化地方法院94
年度訴字第1577號中華民國94年10月12日第一審判決（起訴案號
：臺灣彰化地方法院檢察署94年度毒偵字第3730號，移送併辦案
號：94年度毒偵字4702、4863、4918號），提起上訴，又經檢察
官移送併辦（併辦案號：臺灣彰化地方法院檢察署94年度毒偵字
第5625、5741號、95年度毒偵字3598號），本院判決如下：
    主      文
原判決撤銷。
乙○○連續施用第一級毒品，累犯，處有期徒刑壹年貳月。
海洛因壹包（淨重0.20公克）沒收銷燬之；裝海洛因之塑膠袋壹
個沒收。
    事      實
一、乙○○曾因持有毒品案件，經台灣彰化地方法院以88年度員
    簡字第113號判決處有期徒刑4月確定，再因持有毒品案件，
    經同法院以88年度員簡字第131號判決處有期徒刑3月確定，
    兩案由同法院以89年度聲字第2155號裁定定應執行刑有期徒
    刑6月確定，於民國90年4月17日縮短刑期執行完畢。另因施
    用毒品案件，經同法院裁定送勒戒處所觀察、勒戒後，認有
    繼續施用毒品之傾向，以91年度毒聲字第32號裁定令入戒治
    處所強制戒治1年，至92年5月21日執行完畢釋放，並由同法
    院以91年度訴字第138號判決處有期徒刑9月確定，再因施用
    毒品案件，經同法院以91年度易字第614號判決處有期徒刑1
    0月確定，兩案由同法院以92年度聲字第752號裁定定應執行
    刑有期徒刑1年6月確定，於 93年10月7日假釋。詎乙○○於
    前開強制戒治執行完畢釋放後5年內，仍不知悔改， 復基於
    概括犯意，自94年6月9日下午6時許起至94年11月9日止，在
    彰化縣永靖鄉○○村○○路158號住處連續施用第1級毒品海
    洛因，約每日施用一次，施用方法均以針筒注射海洛因。嗣
    於94年6月10日下午4時20分許，為警在住處巷口查獲；再於
    94年6月10日下午5時許，經警以列管毒品人口身分通知至彰
    化縣警察局員林分局採尿送驗查獲；復於94年8月14日晚上6
    時30分許，為警在彰化縣永靖鄉○○村○○路36巷巷口查獲
    ；又於94年8月19日上午10時許， 為警在彰化縣永靖鄉八德
    巷、永西路口查獲。又於 94年9月19日20時10分許，為警在
    永靖鄉○○村○○路與瑚璉路口盤查，同意採尿送鑑查獲；
    又於94年10月13日13時10分許，在永靖鄉○○村○○路 183
    號前，為警查獲海洛因一包（淨重0.20公克、空包裝重0.19
    公克）；再於94年11月11日17時許，為警查獲。
二、案經彰化縣警察局員林分局報告臺灣彰化地方法院檢察署檢
    察官偵查起訴，及彰化縣警察局員林分局報告臺灣彰化地方
    法院檢察署檢察官偵查移送併辦。
    理      由
一、認定犯罪事實所憑之證據：
  (一)上訴人即被告乙○○（下稱上訴人）於本院之自白（見本院
    卷第55頁）。
  (二)卷附之彰化縣衛生局煙毒尿液檢驗成績書、詮昕科技股份有
    限公司濫用藥物尿液檢驗報告（按海洛因於人體會代謝成嗎
    啡，因此涉嫌施用海洛因者，係檢驗其尿液中之嗎啡反應）
    、代號與真實姓名對照認證單（第0000000000號警卷第4至5
    頁，94年度毒偵字第4702號偵查卷第21、22頁，94年度毒偵
    字第4863號偵查卷第22、23頁，94年度毒偵字第4918號偵查
    卷第24、25頁，94年度毒偵字第5625號偵查卷77頁，94年度
    毒偵字第5741號偵查卷第30頁，95年度毒偵字第35號卷第34
    頁）。
  (三)法務部調查局95年01月05日調科壹字第140012361 號鑑定通
    知書（見本院卷第37頁）。
二、論罪科刑及撤銷原審判決之理由：
  (一)按海洛因屬毒品危害防制條例第2條第2項第1款所定之第1級
    毒品，上訴人施用第1級毒品海洛因多次， 核其所為，均係
    犯該條例第10條第1項之罪。 上訴人施用毒品前持有毒品之
    低度行為，應為施用毒品之高度行為所吸收，不另論罪。上
    訴人先後多次施用毒品行為，時間緊接、犯罪構成要件相同
    ，顯係基於概括犯意為之，應依刑法第56條連續犯規定論以
    一罪，並加重其刑。查上訴人曾因持有毒品案件，經原審法
    院以88年度員簡字第113號判決處有期徒刑4月確定，再因持
    有毒品案件，經原審法院以 88年度員簡字第131號判決處有
    期徒刑3月確定，兩案由原審法院以 89年度聲字第2155號裁
    定定應執行刑有期徒刑6月確定，於90年4月17日縮短刑期執
    行完畢，此有臺灣高等法院被告全國前案紀錄表可按（原審
    卷第9至11、17頁），其受有期徒刑之執行完畢，5年內再犯
    有期徒刑以上之罪，為累犯，應依刑法第47 條遞加重其刑。
    公訴人雖僅就上訴人於94年6月9日下午6時許施用第1級毒品
    海洛因 1次之犯行提起公訴，然檢察官就犯罪事實之一部提
    起公訴者，其效力及於全部，此為刑事訴訟法第267 條所明
    定，上訴人其餘連續施用第1級毒品海洛因多次犯行， 與前
    揭論罪科刑之業經起訴部分，有連續犯關係，已如前述，本
    院自應就屬於裁判上一罪之其餘連續施用第1 級毒品多次部
    分一併加以裁判。檢察官於原審法院及本院移送併辦部分，
    本院應加以審究。
  (二)原審法院就上訴人論處罪刑，固非無見。但原審法院就上訴
    人自 94年8月9日至同年11月9日間施用海洛因毒品犯行，未
    及審究，嫌有未洽。上訴人上訴理由以原審法院就94年8月1
    8日以後之施用海洛因犯行，未一併審究， 指摘原審判決不
    當，其上訴為有理由，應由本院將原審判決撤銷改判。爰審
    酌被告素行欠佳，前曾施用毒品，未思悔改，缺乏禁絕毒害
    決心，惟所犯係戕害自身健康，尚未危害他人，於法院審理
    中坦承犯行，態度良好及其他一切情狀，量處如主文所示之
    刑。另海洛因壹包（淨重0.20公克），應依毒品危害防制條
    例第18條第1項前段沒收銷燬之； 裝海洛因之塑膠袋一個，
    為上訴人所有供犯罪所用之物，應依刑法第38條第1項第2款
    沒收。
據上論斷，應依刑事訴訟法第369條第1項前段、第364條、第299
條第1項前段，毒品危害防制條例第10條第1項、第18條第1 項前
段，刑法第11條前段、第56條、第47條、第38條第1項第2款，判
決如主文。
本案經檢察官甲○○到庭執行職務。
中    華    民    國    95    年     3    月     1    日
              刑事第九庭  審判長法  官  陳  筱  珮
                                法  官  康  應  龍
                                法  官  趙  春  碧
上列正本證明與原本無異。
如不服本判決應於收受送達後十日內向本院提出上訴書狀，其未
敘述上訴之理由者並得於提起上訴後十日內向本院補提理由書（
均須按他造當事人之人數附繕本）。
                                書記官  胡  美  娟
中    華    民    國    95    年    3     月    2     日
附錄本案論罪科刑法條全文：
毒品危害防制條例第10條：
施用第一級毒品者，處六月以上五年以下有期徒刑。
施用第二級毒品者，處三年以下有期徒刑。
                                                      Ｒ


司法院資訊處製作；財團法人民間司法改革基金會備份。
